臺灣臺中地方法院行政訴訟判決
110年度交字第499號
原      告  魏可杰  
被      告  臺中市交通事件裁決處
                      設臺中市○○區○○○路00號
代  表  人  黃士哲    住同上
訴訟代理人  黃曉妍律師
上列當事人間交通裁決事件，原告不服被告民國110年11月12日
中市裁字第68-GU0000000號裁決書，提起行政訴訟，本院判決如
下：
    主  文
原告之訴駁回。
訴訟費用新臺幣參佰元由原告負擔。
    事實及理由
一、程序事項：按行政訴訟法第237 條之7 規定，交通裁決事件
    之裁判，得不經言詞辯論為之。本件屬交通裁決事件，依兩
    造所述各節及卷內資料其事證已臻明確，本院認無經言詞辯
    論之必要，爰不經言詞辯論而為判決。
二、事實概要：原告所有號牌282-NSY號普通重型機車(下稱系爭
    車輛），於民國110年9月21日17時15分許，行經臺中市太平
    區新平路一段與中興路口，因「違規經警攔查，拒絕停車受
    檢逃逸」之違規行為，為臺中市政府警察局太平分局（下稱
    舉發機關）員警認定該車違反道路交通管理處罰條例第60條
    第1項之規定，逕行對車主即原告掣開第GU0000000號舉發違
    反道路交通管理事件通知單。被告續於110年11月12日以中
    市裁字第68-GU0000000號裁決書（下稱原處分），依道路交
    通管理處罰條例」第60條第1項及「違反道路交通管理事件
    統一裁罰基準表之規定，按期限內到案之基準，裁處原告第
    1階段罰鍰新臺幣（下同）10,000元，並吊扣機車駕駛執照6
    個月。經被告重新審查後，確認原告於法定期限內起訴，依
    「違反道路交通管理事件統一裁罰基準及處理細則」第66條
    第2項規定，依其裁判處理之，乃刪除處罰主文二關於駕駛
    執照逾期不繳送者之文字記載，並送達原告。
三、原告主張略以：第一時間完全未確認到哨音來自警察，也無
    看到警方攔查的動作，而是往前行駛後於後照鏡中，見到警
    察的身影，當時原告並不清楚員警是針對其進行攔查，便緩
    緩騎車前行，期間原告從未有閃避或加速逃逸等行為，因此
    主張被告所為裁決違法等語，並聲明：原處分撤銷，訴訟費
    用由被告負擔。
四、被告答辯則以：
  ㈠本件應適用之法律依據為道路交通管理處罰條例第60條第1項
    、第7條之2、第85條第1項、道路交通標誌標線號誌設置規
    則第65條、第191條第1項、行政罰法第7條第1項等規定。
  ㈡案經轉據舉發機關110年10月20日中市警太分交字第11000304
    51號函復說明略以：「經查本分局員警於110年9月21日16-1
    8時，於本轄太平區中興路與新平路一段路口執行守望勤務
    ，員警值勤時站於距離路口約50公尺處道路明顯處所，見旨
    揭車輛由中興路左轉新平路一段時，未依規定兩段式左轉，
    遂鳴笛並使用指揮棒指揮示意該車停車受檢，攔停過程中該
    車駕駛人已目視到警方攔停之作為，卻未即時停靠路邊接受
    稽查，而逕行駛離，核本案違規事實足堪認定」。
  ㈢次查舉發機關提供之採證光碟，確認警方行車紀錄器畫面長
    度00：00：35時至00：00：44時警察於臺中市中興路與新平
    路一段路口50公尺處明顯處所執行守望勤務，系爭車輛於中
    興路直接左轉往新平路一段向北直行，警方持續鳴笛並使用
    指揮棒向系爭車輛靠近指揮示意停車，途中系爭車輛之駕駛
    目光明顯望向警方仍持續行駛，隨後有看向後視鏡之動作，
    並直行離去。
　㈣復查違規地點周遭GOOGLE地圖，確認臺中市中興路與新平路
    一段路口已設置「機慢車兩段左轉標誌」，並於路口設置「
    機慢車待轉區」，標誌標線清楚未遭遮蔽。
　㈤從上揭資料顯示，臺中市中興路與新平路一段路口已設置「
    機慢車兩段左轉標誌」，並於路口設置「機慢車待轉區」，
    標誌標線清楚未遭遮蔽，足供用路人辨識遵循。系爭車輛當
    時確係沿著臺中市中興路左轉新平路一段路口未於機慢車待
    轉區待轉，逕自左轉新平路一段，朝員警方向駛來，員警面
    對系爭車輛吹哨並以指揮棒示意停車，當時員警與系爭車輛
    間並無任何物品遮蔽阻擋，系爭車輛並無不能注意之情事，
    惟系爭車輛仍未停車，有員警目睹為證，復有員警密錄器可
    佐，認系爭車輛未依規定兩段式左轉之事證明確，攔停過程
    中，駕駛人已目視員警之攔停行為而未停車，反而逕自駛離
    現場之行徑，顯有規避稽查逃逸之意圖。嗣經員警以汽車所
    有人為被通知人製單逕行舉發，於法自無不合等語，並聲明
    ：原告之訴駁回，訴訟費用由原告負擔。
五、本院之判斷：
  ㈠按「汽車駕駛人轉彎或變換車道時，有下列情形之一者，處
    新臺幣6百元以上1千8百元以下罰鍰：……二、不依標誌、標
    線、號誌指示。」、「汽車駕駛人有下列各款所列條款之一
    者，除依原條款處罰鍰外，並予記點：一、有……第48條……情
    形之一者，各記違規點數1點。」道路交通管理處罰條例第4
    8條第1項第2款及第63條第1項第1款定有明文。次按「汽車
    駕駛人，駕駛汽車有違反本條例之行為，經交通勤務警察或
    依法令執行交通稽查任務人員制止時，不聽制止或拒絕停車
    接受稽查而逃逸者，除按各該條規定處罰外，處新臺幣1萬
    元以上3萬元以下罰鍰，並吊扣其駕駛執照6個月；汽車駕駛
    人於5年內違反本項規定2次以上者，處新臺幣3萬元罰鍰，
    並吊扣其駕駛執照1年。」為道路交通管理處罰條例第60條
    第1項所明定；又依違反道路交通管理事件統一裁罰基準表
    之規定，機車駕駛人，駕駛機車有違反本條例之行為，經交
    通勤務警察或依法令執行交通稽查任務人員制止時，不聽制
    止或拒絕停車接受稽查而逃逸，期限內繳納罰鍰或到案聽候
    裁決者，統一裁罰基準10,000元。
  ㈡查本件如事實概要所述之情事，有舉發機關第GU0000000號
    舉發違反道路交通管理事件通知單、舉發機關110年10月20
    日中市警太分交字第1100030451號函、員警密錄器擷圖、交
    通違規事件答辯報告表、舉發單綜合查詢、原處分、送達證
    書、違規資料查詢、駕駛人基本資料、機車車籍查詢、採證
    光碟等資料附卷可稽（見本院卷第49、55-69、75-87頁），
    堪信為真實。
  ㈢原告雖主張第一時間完全未確認到哨音來自警察，也無看到
    警方攔查的動作，而是往前行駛後於後照鏡中，見到警察的
    身影，當時原告並不清楚員警是針對其進行攔查，便緩緩騎
    車前行云云，惟查：
    ⒈經本院勘驗調查舉發機關提供之採證光碟，製成勘驗筆錄
      附卷為證（見本院卷第91頁），勘驗結果為：員警密錄器
      畫面時間2021/09/21 17：17：02時至17：17：39時，員
      警於臺中市中興路與新平路一段路口50公尺處執行守望勤
      務，一台普通重型機車（下稱系爭車輛）跟著前方公車於
      中興路左轉往新平路一段向北直行，警方立即鳴笛並以指
      揮棒指向系爭車輛示意停車，而系爭車輛未停車，其駕駛
      轉頭望向警方，隨後有看向後視鏡之動作，仍未停車直行
      駛離現場。
    ⒉依上開勘驗結果可知，員警於中興路與新平路一段路口50
      公尺處執勤，發現系爭車輛跟著前方公車沿中興路直接左
      轉新平路一段，員警見系爭車輛有未依兩段式左轉之違規
      情事，立即上前示意系爭車輛停車，系爭車輛未配合欄查
      停靠路邊，即直接駛離現場等情。查觀諸卷附GOOGLE地圖
      ，確認臺中市中興路與新平路一段路口已設置「機慢車兩
      段左轉標誌」，並於路口設置「機慢車待轉區」，標誌標
      線清楚未遭遮蔽。足令行經該路口之機車駕駛人清楚辨識
      此等標誌之設置，倘若原告沿中興路欲左轉至新平路一段
      路，應先進入待轉區內待轉，俟新平路一段燈光號誌轉為
      綠燈時，才可向前直行，依上開勘驗畫面顯示，新平路一
      段號誌顯示為紅燈，中興路車輛開始通行，而系爭車輛沿
      中興路，竟未於機慢車待轉區內待轉，直接左轉至新平路
      一段，足認原告確有未依標線、標誌左轉之違規事實，自
      構成道路交通管理處罰條例第48條第1項第2款「不依標誌
      、標線、號誌指示」之規定。員警見系爭車輛違規左轉，
      立即走至車道上面對系爭車輛，鳴笛並指向系爭車輛示意
      其停車，且原告亦自承見到警察的身影等語，倘原告無法
      確認是否遭攔查，對於當時員警攔查存有疑慮之情況下，
      非不能先行停車確認。況當時舉發員警已穿著制服、並以
      鳴笛以及揮動指揮棒之方式進行攔查，客觀上足以使行經
      該處之車輛知悉該處有員警執勤之狀況，然原告竟於違規
      左轉後而未依員警指示停車，逕自駛離現場，其舉止核與
      道路交通管理處罰條例第60條第1項規定要件相符，而認
      有「違反處罰條例之行為，拒絕停車接受稽查而逃逸」之
      違規行為至明。
  ㈣綜上所述，原告違規事證明確，被告依法所為原處分並無違
    誤，原告訴請撤銷，為無理由，應予駁回。
六、本件事證已臻明確，兩造其餘主張及陳述，經核於判決結果
    不生影響，爰不逐一論列，附此敘明。
七、本件第一審裁判費為300 元，應由原告負擔，爰確定第一審
    訴訟費用額如主文第2 項所示。
據上論結，本件原告之訴為無理由，依行政訴訟法第237 條之7
、第98條第1 項前段、第237 條之8 第1 項，判決如主文。
中　　華　　民　　國　　111 　年　　7 　　月　　18　　日
　　　　　　　　　行政訴訟庭　法　官　楊萬益
以上正本證明與原本無異。
如不服本判決，應於判決送達後20日內，向本院提出上訴狀並表
明上訴理由（原判決所違背之法令及其具體內容或依訴訟資料可
認為原判決有違背法令之具體事實），其未表明上訴理由者，應
於提出上訴後20日內向本院補提理由書（上訴狀及上訴理由書均
須按他造人數附繕本，如未按期補提上理由書，則逕予駁回上訴
），並應繳納上訴裁判費新臺幣750元。
中　　華　　民　　國　　111 　年　　7 　　月　　18　　日
　　　　　　　　　　　　　　　書記官　林柏名